【裁判字號】    98,審抗,97
【裁判日期】    980430
【裁判案由】    本票裁定
【裁判全文】
臺灣臺北地方法院民事裁定              98年度審抗字第97號
抗  告  人    光聯興業股份有限公司
兼法定代理    乙○○
人
抗  告  人    丙○○
相  對  人    兆豐票券金融股份有限公司
法定代理人    甲○○
上列當事人間聲請本票裁定事件，對於民國98年3 月16日本院98
年度司票字第6012號裁定提起抗告，本院裁定如下：
    主  文
抗告駁回。
抗告程序費用新臺幣壹仟元由抗告人連帶負擔。
    理  由
一、相對人於原法院聲請意旨略以：伊執有抗告人3 人於民國97
    年6 月16日簽發之本票乙紙（以下稱系爭本票），票面金額
    為新臺幣（下同）1,580 萬元，並免除作成拒絕證書。詎伊
    於到期日提示後，竟不獲付款，尚有1,580 萬元未受償，為
    此提出本票一紙，聲請准許強制執行等語。原法院就系爭本
    票中之1,205 萬元，及自98年1 月17日起至清償日止按年息
    6.64% 計算之利息，裁定准許強制執行。
二、抗告意旨略以：系爭本票之票面金額為1,580 萬元，原裁定
    卻僅就1,205 萬元准許強制執行，與票據文義性未符，原裁
    定顯有違誤，爰提起抗告云云。
三、按執票人向本票發票人行使追索權時，得聲請法院裁定後強
    制執行，票據法第123 條定有明文。又本票執票人，依票據
    法第123 條規定，聲請法院裁定許可對發票人強制執行，係
    屬非訟事件，此項聲請之裁定，及抗告法院之裁定，僅依非
    訟事件程序，以審查強制執行許可與否，並無確定實體上法
    律關係存否之效力，如發票人就票據債務之存否有爭執時，
    應由發票人提起確認之訴，以資解決，殊不容於裁定程序中
    為此爭執（最高法院57年台抗字第76號、56年台抗字第714
    號判例參照）。
四、抗告人雖抗辯原裁定違反票據文義性云云，惟按所謂票據文
    義性，依票據法第5 條規定，係指在票據上簽名者，依票上
    所載文義負責，二人以上共同簽名者，應連帶負責，是票據
    債務人所負票據責任應以票據之記載為準。系爭本票載明金
    額為1,580 萬元，此既為抗告人所不爭執，其所負票據責任
    ，自以此為限。又執票人不得拒絕一部分之付款，為票據法
    第12條準用第73條所明定，故票據債務人得為部分票款之給
    付，於其給付範圍，應認票據債務消滅，票據債務人即毋庸
    負責。因此，原法院就系爭本票為形式上之審查，認其已具
    備本票各項記載事項，合於票據法第120 條規定，屬有效之
    本票，乃於未逾1,580 萬元之範圍內裁定准許強制執行，核
    與抗告人所應負責以及相對人得行使追索權之範圍並無不合
    ，抗告人辯以違反票據文義性云云，容有誤會，殊非可取。
    次查，聲請法院裁定許可對發票人強制執行，係非訟事件，
    倘抗告人對於票據債務金額有所爭執，僅能循訴訟程序另謀
    解決，尚非於本件非訟事件程序中所得審究。從而，抗告意
    旨指摘原裁定不當，求予廢棄，為無理由，應予駁回。
五、據上論結，本件抗告為無理由，爰依非訟事件法第46條、第
    21條第2 項、第24條第1 項，民事訴訟法第495 條之1 第1
    項、第449 條第1 項、第85條第2 項，裁定如主文。
中    華    民    國    98    年    4     月    30    日
              民事第六庭    審判長法  官   劉坤典
                                  法  官   張松鈞
                                  法  官   蔡和憲
以上正本係照原本作成。
如不服本裁定應於送達後10日內向本院提出抗告狀，並繳納抗告
費新臺幣1,000 元，對於本件裁定再為抗告，僅得以其適用法規
顯有錯誤為理由，並經原法院之許可者為限。
中    華    民    國    98    年    4     月    30    日
                                  書記官   陳莉庭


司法院資訊處製作；財團法人民間司法改革基金會備份。
